臺灣基隆地方法院民事裁定  
110年度司繼字第523號
聲  請  人  財政部國有財產署北區分署

法定代理人  郭曉蓉  
代  理  人  陳貞樺  


上列聲請人聲請終結遺產管理人職務事件，本院裁定如下：
    主  文
聲請駁回。
    理  由
一、按遺產管理人之職務為：（一）編製遺產清冊。（二）為保
    存遺產必要之處置。（三）聲請法院依公示催告程序，限定
    一年以上之期間，公告被繼承人之債權人及受遺贈人，命其
    於該期間內報明債權，及為願受遺贈與否之聲明，被繼承人
    之債權人及受遺贈人為管理人所已知者，應分別通知之。（
    四）清償債權或交付遺贈物。（五）有繼承人承認繼承或遺
    產歸屬國庫時，為遺產之移交。民法第1179條定有明文。次
    按法院選任之遺產管理人於職務執行完畢後，應向法院陳報
    處理遺產之狀況並提出有關文件，家事事件法第140條著有
    規定。
二、本件聲請意旨略以：聲請人前經本院以本院104年度司繼字
    第400號民事裁定選任為被繼承人杜吉岡之遺產管理人，並
    已依本院104年度司家催第51號民事裁定對被繼承人杜吉岡
    之債權人、受遺贈人行公示催告程序。聲請人於代管期間接
    管被繼承人所遺之存款、基隆市安樂區保定段111、111之1
    、111之2、111之3、111之4、111之5地號土地、基隆市○○區
    ○○段000○號建物等，上開不動產經強制執行無人應買，視為
    撤回，另聲請人已函請債權人聲請為強制執行，惟未見復。
    因被繼承人所遺不動產價值遠低於債務金額，聲請人恐難期
    待分配價金之可能，且亦難再有其他作為，為此聲請終結遺
    產管理人職務等語。
三、查聲請人主張之事實，固據其提出本院104年度司繼字第400
    號民事裁定、104年度司家催字第51號民事裁定、刊登報紙
    、財政部臺灣省北區國稅局遺產稅逾核課期間案件證明書、
    土地建物查詢資料、臺灣基隆地方法院民事執行處函文等件
    （均影本）為證，然遺產管理人之職務為繼承人承認繼承時
    遺產之移交、通知或催告債權人及受遺贈人報明債權及為願
    受遺贈與否之聲明、編製遺產清冊、為保存遺產必要之處置
    、清償債權或交付遺贈物及遺產歸屬國庫時為遺產之移交等
    遺產清算事務，是遺產管理人必須於完成上開有關遺產清算
    事務後，依前開家事事件法向法院陳報處理遺產狀況並提出
    相關文件後，始得聲請終結遺產管理人職務。惟查，據聲請
    人所提上開資料所示，被繼承人名下尚有基隆市安樂區保定
    段111、111之1、111之2、111之3、111之4、111之5地號土
    地、基隆市○○區○○段000○號建物等遺產未處理完畢，揆諸前
    揭說明，尚難認聲請人業已執行完畢民法第1179條規定之遺
    產管理人職務。從而，本件聲請人未完竣其管理被繼承人遺
    產之職務，其聲請終結遺產管理人職務，為無理由，應予駁
    回。
四、爰裁定如主文。
五、如不服本裁定，須於裁定送達後10日內，以書狀向本院提出
    抗告狀，並繳納抗告費新臺幣1,000元。　　　　
中　　華　　民　　國　　110 　年　　10　　月　　15　　日
                  家事法庭司法事務官